# （案例来源：瑞华研究第 791 页） WORD 版

提问人：1226829524 时间：2021-08-11 13:33:07
老师您好， 关于《瑞华研究》有个问题请教您如下：
股东非同比例增资导致原控股股东丧失控制权的会计处理（案例来源：瑞华研究第 791 页）WORD版
案例介绍：
2013 年 1 月A公司对B公司出资15,829,600.00元（ 85 万元记入实收资本，其他记入资本公积），持股比例为85%，另一股东C公司持股15%。自此B公司成为A公司的子公司。 2014 年 1 月A公司及C公司同时对B公司增资，增资前B公司实收资本 100 万元，增资后为2,000万元，增资后双方持股比例分别变更为49%及51%。股东双方均以人民币现金出资的方式参与本次增资扩股。其中A公司共计投资资金人民币1,000万元，其中 895 万元作为注册资本投入， 105 万元作为目标公司资本公积金投入；C公司共计投入资金人民币1,775.51万元，其中1,005万元作为注册资本投入，770.51万元作为目标公司资本公积金投入。
增资前B公司净资产如下：-6208234.74元；（原文中有描述）
我的问题是合并报表中应确认的投资收益应当为多少呢？？
我的计算过程如下：
1 、非同比例增资导致的相当于A公司处置股权的比例为： 1/0.85*(0.85-0.49)=0.4235
2 、剩余股权0.49的公允价值为：（1000+1775.51） 0.85+1582.96=3942.1435/0.85 0.49=2272.53 3 、商誉1229.71（原文中有描述）
4 、合并报表中应确认投资收益为：=2272.53-（-620.82*0.85）-1229.71=1570.52请问老师， 我这样计算出来的合并报表中应确认的投资收益是不是不正确呢？因为加了抵销分录后，最终确认的投资收益不是这个数，是我哪里计算错误了吗？
原题附件见附表
问题案例附件.xlsx
3 天前 上传
17.94 KB, 下载次数: 29

回答人：chenyiwei
这个案例的原文并未讨论合并报表层面的处理。实际上在这个案例中，依据案例中原有的信息是不能计算出合并报表层面应确认的丧失控制权损益的。因为A、C在 2014 年时增资的每股价格不同，因此无法确定丧失控制权后剩余持股的公允价值。